【裁判字號】    99,交聲,418
【裁判日期】    991207
【裁判案由】    聲明異議
【裁判全文】
臺灣屏東地方法院交通事件裁定         99年度交聲字第418號
原處分機關  交通部公路總局高雄區監理所屏東監理站恆春分站
異  議  人
即受處分人  劉恆霜
上列受處分人因違反道路交通管理處罰條例事件，對於交通部公
路總局高雄區監理所屏東監理站民國99年10月7 日所為之處分（
原處分案號：屏監違字第裁83-V00000000號）聲明異議，本院裁
定如下：
    主  文
異議駁回。
    理  由
一、原處分意旨略以：異議人即受處分人劉恒霜於民國99年7 月
    7 日21時許，騎乘車牌號碼3JR-383 號重型機車，因有汽車
    駕駛人酒精濃度超過規定標準之違規事實，為警掣單舉發，
    嗣原處分機關即交通部公路總局高雄區監理所屏東監理站恆
    春分站認異議人上開情形，違反道路交通管理處罰條例第35
    條第1 項第1 款規定，裁處罰鍰新臺幣（下同）30,000元，
    並吊扣重型機車普通駕駛執照1 年，並應參加道路交通安全
    講習等語。
二、聲明異議意旨略以：伊因與張淑華間有言語上之異議，張淑
    華遂報請恆春分局員警至位於屏東縣車城鄉○○村○○路3
    巷24號張淑華住所處理。其後為警載伊至分駐所施以酒測，
    而伊係警方載至分駐所內，何來酒後駕車之情，為此爰提出
    本件聲明異議等語。
三、按「汽車駕駛人有下列情形之一者，不得駕車：．．二、飲
    用酒類或其他類似物後其吐氣所含酒精濃度超過每公升○‧
    二五毫克或血液中酒精濃度超過百分之○‧○五以上。」、
    「汽車駕駛人，駕駛汽車經測試檢定有下列情形之一者，處
    新臺幣一萬五千元以上六萬元以下罰鍰，並當場移置保管該
    汽車及吊扣其駕駛執照一年；因而肇事致人受傷者，並吊扣
    駕駛執照二年．．：一、酒精濃度超過規定標準。」，此道
    路交通安全規則第114 條第2 款、道路交通管理處罰條例第
    35條第1 項第1 款分別定有明文。經查，異議人有汽車駕駛
    人酒精濃度超過規定標準之事實，業據異議人於警詢時自承
    ：伊有在下午17時喝酒，大約喝了半瓶保力達摻水，伊至張
    淑華家當時有飲酒，伊是騎一台車牌號碼3JR-383 號重型機
    車去她家等語甚詳（見本院卷第22、25至26頁）。此外，並
    有屏東縣警察局道路交通事故當事人酒精測定紀錄表在卷可
    參（見本院卷第27頁），是異議人確有首揭交通違規行為，
    應可認定。
四、至異議人辯稱：伊係舉發員警載至分駐所內施以酒測，何以
    認伊係酒後駕車云云。惟異議人係飲酒後仍騎乘前揭重型機
    車至張淑華住所，業如前述，並有車城分駐所員警邵建衛出
    具之職務報告附卷可佐（見本院卷第8 頁）。從而，異議人
    實已違反道路交通安全法規在先，原處分機關之裁處尚無違
    誤，是其所辯顯有誤會，本院自難憑採。
五、應依道路交通管理處罰條例第87條第2 項、道路交通事件處
    理辦法第18條規定，裁定如主文。
中    華    民    國    99    年    12    月      7    日
                  交通法庭      法  官  羅森德
以上正本證明與原本無異。
如不服本裁定應於收受送達後5 日內向本院提出抗告書狀敘述抗
告之理由抗告於臺灣高等法院高雄分院。
中    華    民    國    99    年    12    月      7    日
                                書記官  盧姝伶

司法院資訊處製作；財團法人民間司法改革基金會備份。
